

### CONTACTO

@ diego.piedra29@yahoo.com

658 601 139

Calle San Martín 11, 6°

Fecha de Nacimiento

22/09/2001

#### **SORRE MI**

Soy un programador que durante sus estudios se especializó en la creación de códigos. Mi objetivo es aplicar mis conocimientos y aptitudes profesionales en conseguir la satisfacción de los usuarios que entren a las webs que programe.

#### IDIOMAS

Español: Nativo

**Inglés:** Medio Avanzado (oral y escrito)

DIEGO ORLANDO PIEDRA ALVAREZ

DESARROLLADOR WEB

## FORMACIÓN ACADEMICA

Actualmente

Formación Profesional en Desarrollo de Aplicaciones Web y Multiplataforma

Centro Nazaret, Donostia

Bachillerato

2015

Preuniversitario Martín Dihigo LLanos, Cuba

### **EXPERIENCIA LABORAL**

25/08/2021 - 28/09/2021

Empleado · Peón de Albañil · Empresa Autónoma

01/10/2021 - 30/06/2022

Empleado · Cajero/Reponedor/Panadero · Alcampo SA

03/07/2022 - Actualidad

Empleado · Camarero · *Enxalao* 

### **CONOCIMIENTOS INFORMÁTICOS**

Programación Java	HTML
CSS	Bases de Datos
PHP	Javascript

# **OTROS DATOS DE INTERÉS**

- Disponibilidad inmediata.
- Muy proactivo.
- Rapidez y agilidad para aprender.
- Certificado de HTML y CSS otorgada por FreeCodeCamp.